【裁判字號】    94,上訴,4185
【裁判日期】    950323
【裁判案由】    偽造文書等
【裁判全文】
臺灣高等法院刑事判決                94年度上訴字第4185號
上  訴  人
即  被  告  戊○○
指定辯護人  本院公設辯護人  李廣澤
上列上訴人因偽造文書等案件，不服臺灣臺北地方法院94年度訴
緝字第173號，中華民國 94年11月29日第一審判決（起訴案號：
臺灣臺北地方法院檢察署 89年度偵字第13949號），提起上訴，
本院判決如下：
    主  文
原判決撤銷。
戊○○共同連續行使偽造私文書，足以生損害於他人，累犯，處
有期徒刑捌月。如附表一、二、三「偽造印文、署押」欄所示之
印文、署押，及附表四、五所示之物，均沒收。
    事  實
一、戊○○於民國84年間因犯偽造文書案件，經臺灣高雄地方法
    院判決處有期徒刑3月，如易科罰金，以300 元折算1日確定
    ，於84年10月20日因易科罰金執行完畢。猶不知悔改，與真
    實姓名年籍不詳自稱「丁○○」之成年人及不詳姓名年籍，
    綽號「阿寶」之成年人共同基於行使偽造私文書、行使變造
    特種文書及使公務員登載不實文書之犯意聯絡，並基於概括
    之犯意，先由戊○○將其照片交由該綽號「阿寶」之人，由
    「阿寶」以換貼照片至己○○之國民身分證上之方式變造己○○國民身分證1張（己○○業經檢察官以89年度偵字第139
    49號、九十年度偵字第l100號為不起訴處分確定，於偵查中
    及原審審理時均經傳拘無著），足以生損害於戶政機關核發
    身分證之正確性及己○○其人。再推由綽號「阿寶」之人在
    不詳時間、地點，利用不知情之刻印店人員，偽刻「己○○
    」之印章1枚，於：
（一）89年1月13 日，由戊○○假冒己○○之名義，與不知情之
      乙○○簽定房屋租賃契約，承租乙○○之子李裕國所有，
      位於臺北市○○路18號3樓之3之房屋作為欣能科技股份有
      限公司（下稱欣能公司）辦公地點，戊○○並在房屋租賃
      契約書上偽造己○○之簽名1 枚，及蓋用上開偽造「己○○」印章以偽造「己○○」之印文1 枚，而偽造該私文書
      ，向出租人乙○○提出而行使之，足以生損害於出租人乙○○及己○○。
（二）89年1月21 日，由戊○○持上開偽造之「己○○」印章，
      與綽號「阿寶」之人及自稱「丁○○」之人分持渠等另行
      偽造之「丁○○」、「丙○○」、「甲○○」、「鄭智惠
      」、「吳雅玲」、「庚○○」印章，共同於附表二所示之
      文件上偽造上開人之印文（印文之種類、數量詳見附表二
      ），以偽造欣能公司之設立章程、臺北市政府建設局公文
      補充說明、公司設立登記預查名稱申請表、欣能科技股份
      有限公司發起人會議議事錄、董事會議事錄、董事監察人
      名單、會計師辦理簽證委託書及資產負債表等私文書各 1
      份，並以上開變造之己○○國民身分證影印後，連同渠等
      另行以換貼身分證上照片方式變造之丁○○、丙○○、甲○○、鄭智惠、吳雅玲、庚○○等人之國民身分證影本作
      為附件，持向臺北市政府建設局商業管理處提出申請設立
      欣能公司而行使之，使不知情之臺北市政府建設局商業管
      理處承辦人員將不實事項登載於所掌之營利事業登記資料
      ，並核發北市建商公司89字第426132號臺北市政府營利事
      業登記證；亦使不知情之經濟部承辦人員依臺北市政府建
      設局商業管理處所呈報之資料，將不實事項登載於所掌之
      公司執照管理資料，並核准發給北市建商字第00425132號
      公司執照，足以生損害臺北市政府與經濟部對於上開公司
      資料管理之正確性與己○○、丁○○、丙○○、甲○○、
      鄭智惠、吳雅玲與庚○○等人。
（三）89年2月11日，戊○○偽造己○○辭職書之私文書1紙，其
      上以上開偽造之「己○○」印章蓋上，偽造「己○○」之
      印文一枚，並偽造「己○○」之簽名1枚（如附表三編號2
      所示），並由綽號「阿寶」之人與自稱「丁○○」之人於
      89年2、3月間，持上述偽造之「己○○」、「丁○○」、
      「丙○○」、「甲○○」印章，於附表三編號1、3至7 所
      示之文件上，分別偽造上開人之印文、簽名（印文、簽名
      之種類、數量詳見附表三所示），以偽造欣能公司董事、
      監察人變更登記申請書、補正申請書、改選董事、監察人
      會議議事錄、董事會議事錄、董事監察人名單、說明書等
      私文書各1 份，並連同變造之己○○、甲○○國民身分證
      影本作為附件，向臺北市政府建設局商業管理處提出申請
      變更登記欣能公司之董事、監察人而行使之，使不知情之
      臺北市政府建設局商業管理處承辦人員將不實事項登載於
      所掌之營利事業登記資料，並准予換發北市建商公司89字
      第426132號臺北市政府營利事業登記證；亦使不知情之經
      濟部承辦人員依臺北市政府建設局商業管理處所呈報之資
      料，將不實事項登載於所掌之公司執照管理資料，並核准
      換發給北市建商字第00425132號公司執照，足以生損害臺
      北市政府與經濟部對於上開公司資料管理之正確性與己○○、丁○○、丙○○與甲○○等人。
二、嗣因自稱「丁○○」及綽號「阿寶」之人另涉詐欺案件，經
    警方循線前往臺北市○○街○段165號3 樓戊○○之住所搜索
    ，始查得上情，並扣得上開變造之己○○國民身分證影本與
    偽造之己○○印章1枚。
三、案經臺北市政府警察局中山分局報請臺灣臺北地方法院檢察
    署檢察官偵查起訴。
    理  由
一、被告經合法傳喚，無正當之理由未到庭，惟查上揭事實，業
    據被告戊○○於警訊、偵查及原審審理時坦白承認（見臺灣
    臺北地方法院檢察署89年度偵字第13949 號卷，下稱偵卷一
    ，第6頁背面至第7頁、原審卷一第13頁、原審卷二第13頁背
    面、第34頁）。被告僅辯稱伊因積欠綽號「阿寶」之人一筆
    債務，迫於無奈下始為上開行為云云。惟查被告假冒己○○
    之名義，與不知情之乙○○簽定房屋租賃契約，承租乙○○
    之子李裕國所有，位於臺北市○○路18號3樓之3之房屋部分
    ，經核與證人乙○○於警詢時之證述情節相符，證人乙○○
    於本院審理時到庭結證雖稱警訊時警察並未安排伊指認被告
    ，警察只要伊拿契約書去，訴訟中伊未見過被告，卷內被告
    照片，是否係與伊簽約之被告伊已不記得等語。而因被告經
    合法傳喚，無正當之理由未到庭，致證人乙○○未能當面指
    認，然查被告假冒己○○之名義，與證人乙○○簽定房屋租
    賃契約之時間為 89年1月13日，距今已隔六年餘，自難期乙○○尚能憑被告照片指認，惟參以被告於本院行準備程序時
    亦自承上述「「己○○」之印章1 枚，係由綽號「阿寶」之
    人所偽刻交給伊蓋的，租約上承租人「己○○」簽名係伊簽
    署，且有與出租人簽約等語（見本院95年1月6日準備程序筆
    錄）。而被告於原審審理時亦供承確有以己○○名義承租房
    屋不諱（見原審卷二第34頁、76頁）。顯見被告確有假冒己○○之名義，與乙○○簽定房屋租賃契約，承租乙○○之子
    李裕國所有，位於臺北市○○路18號3樓之3之房屋作為欣能
    公司之辦公地點無訛。若被告租屋係供正常用途，又何需假
    冒他人名義承租？從而被告於本院準備程序時改稱租約是他
    們租好之後，要伊簽名，伊不知道租屋作何用，無非卸責之
    詞，不足採信。而證人乙○○嗣後於本院審理時證稱已不記
    得與伊簽約之人等語，亦無法為有利於被告之認定。
二、證人涂紫茵於原審證稱，伊大約於89年間由被告戊○○面試
    後，進入欣能公司工作，當時被告自稱叫己○○，但被告任
    職沒多久，大約1 個半月就離開了，而卷附己○○、丁○○
    身分證影本（指偵卷二第33頁），其中己○○就是被告，丁○○就是會計，等語（見原審卷二第48、54、55頁），足見
    確有冒名丁○○之人及變造上開身分證之事，此外，復有扣
    案變造之己○○國民身分證影本1紙、偽造之己○○印章1枚
    、房屋租賃契約書1 份在卷可稽，另被告與不詳姓名年籍，
    自稱「丁○○」之人與綽號「阿寶」之成年人行使偽造私文
    書、行使變造國民身分證之特種文書及使公務員登載不實文
    書之行為，亦據臺北市政府以91年1月23日府建商字第09162
    1411號函所附欣能公司登記案卷全宗（見臺灣臺北地方法院
    檢察署90年度偵字第1100號卷，下稱偵卷二，第20頁至第53
    頁）影本在卷可參，該登記案卷中附有如附表二、三所示偽
    造之文件及文件內偽造之署押或印文，被告於原審審理時亦
    供承確有偽造文書之犯行，因伊有欠「阿寶錢」迫於無奈而
    為等語（見原審卷二第34頁）。於本院行準備程序時亦坦承
    向臺北市政府建設局商業管理處申請設立欣能公司之文件內
    己○○簽名係伊所為，簽完交會計師辦理，而偽造之89 年2
    月11日己○○辭職書亦係依所書寫等情（見本院95年1月6日
    準備程序筆錄）。是被告於警訊、偵查及原審之自白應與事
    實相符，堪以採信。又被告係成年人，具有相當之智識程度
    ，而綽號「阿寶」之人並未限制其行動自由，縱使「阿寶」
    係以被告積欠債務為由，要求其參與上述犯行，被告仍得自
    由決定是否參與「阿寶」等人之詐欺集團，然被告不思報警
    處理，仍附和「阿寶」等人並參與上述犯行，自應負共同正
    犯之責。又按共同正犯之意思聯絡，不限於事前有所謀議，
    即僅於行為當時，基於相互之認識，以共同犯罪之意思參與
    者，亦無礙於共同正犯之成立，本案被告受「阿寶」、「丁○○」等人之指揮，實施冒用己○○之名義偽造文書而向證
    人乙○○承租房屋，並以偽造己○○之印章、印文、簽名之
    方式偽造附表二、三所示之文書並行使之，及行使變造之己○○國民身分證、使公務員登載不實文書等犯罪行為，其於
    行為當時係基於相互之認識而共同犯罪，應就共犯之全部犯
    罪行為負責。綜上所述，被告上開於原審辯稱伊因積欠綽號
    「阿寶」之人一筆債務，迫於無奈下始為上開行為云云，以
    及於本院準備程序時所稱附表二所示之文件是他們要會計師
    做好交給伊簽名，如附表三所示之文件印章非伊所蓋云云，
    顯係避重就輕之詞，不足採信；本案事證明確，被告犯行，
    堪以認定。
三、按臺北市政府公司設立登記預查名稱申請表，係申請人向臺
    北市政府請求辦理設立登記之用，是上述文件之性質，應屬
    私文書；另房屋租賃契約書，係具有表示承租房屋性質意思
    之文件，亦屬私文書；又欣能公司章程係表示該公司設立之
    組織、運作方式與股東資料之文件，而附表二、三所列之其
    他文件亦係欣能公司之內部組織文書、會議紀錄之資料，自
    均屬私文書。是核被告所為，係犯刑法第216條、第210條行
    使偽造私文書罪、刑法第216條、第212條行使變造特種文書
    罪及刑法第214條使公務員登載不實文書罪；被告與自稱「
    丁○○」之人、綽號「阿寶」之人間，就上開行使偽造私文
    書、行使變造特種文書罪及使公務員登載不實文書之犯行，
    有犯意聯絡及行為分擔，均為共同正犯。被告及「阿寶」、
    「丁○○」利用不知情之刻印店人員，偽刻「己○○」、「
    丁○○」、「丙○○」、「甲○○」、「鄭智惠」、「吳雅
    玲」、「庚○○」印章之行為，係間接正犯。被告上開偽造
    印章、印文、署押係偽造私文書之階段行為，不另論罪，再
    變造特種文書、偽造私文書後進而行使，變造及偽造之低度
    行為應為行使之高度行為所吸收，均不另論罪，僅論以行使
    之罪。被告上開先後多次行使變造特種文書、行使偽造私文
    書與使公務員登載不實文書之犯行，均時間緊接，犯罪構成
    要件各相同，顯各基於概括之犯意為之，均為連續犯，應分
    別依刑法第56條連續犯之規定，各以一罪論，並皆加重其刑
    。被告連續所犯上開刑法第216條、第212條行使變造特種文
    書罪、刑法第216條、第210條行使偽造私文書罪及刑法第21
    4 條使公務員登載不實文書罪間，有方法目的之牽連關係，
    應依刑法第55條後段牽連犯之規定，從法定刑度較重之刑法
    第216條、第210條行使偽造私文書罪處斷。另查，被告於84
    年間因犯偽造文書案件，經法院判決處有期徒刑3 月，如易
    科罰金，以300元折算1日確定，嗣於84年10月20日因易科罰
    金執行完畢之事實，有本院被告全國前案記錄表1 份在卷可
    稽，其於5 年以內再犯本案有期徒刑之罪，為累犯，應加重
    其刑。被告同時有2種刑罰之加重事由，應依法遞加之。
四、原審認被告罪證明確，予以論罪科刑，固非無見，惟查原判
    決理由認定被告所為行使變造特種文書罪、行使偽造私文書
    罪及使公務員登載不實文書之犯行，均時間緊接，犯罪構成
    要件各相同，均為連續犯，竟未於事實欄明被告係基於概
    括之犯意為之，其理由顯失依據，不無疏誤。又偽造之印章
    、印文或署押，不問屬於犯人與否，沒收之，刑法第219 條
    定有明文，原判決就附表五所示之偽造印章，依刑法第38條
    第1項第2款之規定，宣告沒收，亦有未當。被告提起上訴辯
    稱伊在不知情之情形下偽造文書，伊亦是被害人，原審判刑
    太重云云，上訴固無理由，惟因原判決既有可議，爰由本院
    撤銷改判，並審酌被告前有多項前科，素行不佳，竟因貪圖
    免除債務之利益，配合綽號「阿寶」及自稱「丁○○」之人
    為上開犯行，虛設公司，並造成被害人己○○、丁○○、丙○○、甲○○、鄭智惠、吳雅玲、庚○○及乙○○等人之損
    害，並使商業主管機關對於其所掌之業務管理產生錯誤，妨
    害經濟秩序及交易安全，惡性非輕，然被告犯後稍有悔意之
    態度等一切情狀，量處有期徒刑八月。如附表一、二、三之
    文件，皆已交付出租人、臺北市政府或相關金融機關收執，
    均已非被告或共犯所有之文書，就該等文件本身爰不予宣告
    沒收。惟如附表一、二、三所示之「偽造印文、署押」欄所
    示偽造之印文、署押，如附表五所示之偽造印章，均應依刑
    法第219 條之規定，不問屬於犯人與否均宣告沒收之。另如
    附表四所示變造之國民身分證上之照片，國民身分證影本，
    分別係屬被告或綽號「阿寶」之人、自稱「丁○○」之人所
    有，供渠等犯本罪所用之物，其中部分物品雖未扣案，惟無
    證據證明已經滅失，均應依刑法第38條第1項第2款之規定，
    宣告沒收。
五、公訴意旨另以被告與自稱「丁○○」之人，為概括之犯意聯
    絡，共同於 89年3月28日冒用「甲○○」之名義為欣能公司
    代表人，向臺灣土地銀行長安分行申請設立帳號338791號之
    支票存款戶，於取得支票後以甲○○名義偽簽支票之有價證
    券，足生損害於甲○○、臺灣土地銀行及票券交易秩序。又
    意圖為自己不法之所有，連續於 89年6月間向勁永國際股份
    有限公司（下稱勁永公司）、鴻懿電子公司（下稱鴻懿公司
    ）、信偉國際有限公司（下稱信偉公司）、鈕飛實業有限公
    司（下稱鈕飛公司）、技聖科技有限公司（下稱技聖公司）
    、晴陽星科技有限公司（下稱晴陽星公司）、杰科科技有限
    公司（下稱杰科公司）、崑碁電腦股份有限公司（下稱崑碁
    公司）及金邦科技股份有限公司（下稱金邦公司）詐稱進貨
    後，以開立支票方式展延付款期間，使前開廠商陷於錯誤而
    交付貨物，後因存款不足遭拒絕付款，經上開廠商前往上址
    欣能公司查詢，竟已逃逸遍尋不著，始知受騙，因認被告尚
    涉犯偽造有價證券與常業詐欺罪等罪嫌。
六、按犯罪事實應依證據認定之，無證據不得認定犯罪事實。又
    不能證明被告犯罪者，應諭知無罪之判決，刑事訴訟法第15
    4條第2項、第301條第1項分別定有明文。次按認定不利於被
    告之事實，須依積極證據，茍積極證據不足為被告不利事實
    之認定時，即應為有利於被告之認定，更不必有何有利之證
    據；而認定犯罪事實所憑之證據，雖不以直接證據為限，間
    接證據亦包括在內，然而無論為直接證據或間接證據，其為
    訴訟上之證明，須於通常一般人均不致有所懷疑，而得以確
    信其為真實之程度，始得據為有罪之認定；告訴人之告訴，
    係以使被告受刑事訴追為目的，告訴人陳述是否與事實相符
    ，仍應調查其他證據以資審認（最高法院30年上字第816 號
    、76年臺上字第4986號、51年臺上字第1300號刑事判例參照
    ）。
七、公訴意旨認被告於 89年3月28日冒用「甲○○」之名義向臺
    灣土地銀行長安分行申請設立帳號338791號之支票存款戶，
    於取得支票後以甲○○名義偽簽支票之有價證券，並於89年
    6 月間向勁永公司、鴻懿公司、信偉公司、鈕飛公司、技聖
    公司、晴陽星公司、杰科公司、崑碁公司及金邦公司詐欺取
    財之罪嫌，無非係以被告無法交代阿寶究係何人，及上開公
    司之告訴代理人朱秀美、羅麗猜、林英傑、陳彥甫、郭淑青
    、簡聰濱、高美玲、蔡彰卿之指訴，及臺北市政府警察局中
    山分局查察紀錄表、欣能公司採購單、勁永公司出貨單、鴻
    懿公司應收帳款明細表、送貨單與送貨單、信偉公司發票、
    鈕飛公司發票、杰科公司出貨單、崑碁公司出貨單、甲○○
    身分證影本、支票影本17張、統一發票影本10張為主要論據
    ，訊據被告堅詞否認有上開申請帳戶及詐欺取財之事實，辯
    稱伊在欣能公司只有上班大約1個月，大約在89年3月初就離
    職了，伊除了冒名租用房屋及配合綽號「阿寶」、自稱「丁○○」之人辦理申請公司登記等事項外，其餘都不知情，伊
    並非公司實際負責人，對於公司業務一竅不通等語。
八、經查被告上該辯解，核與證人涂紫茵於警方詢問時所稱欣能
    公司負責人以前是「己○○」，但在 89年3月間換「甲○○
    」當負責人，自稱「己○○」之人於3 月以後就未再到公司
    上班，被告戊○○就是自稱「己○○」之人等語（見偵卷一
    第14頁、第15頁背面）相符，於原審審理時亦證稱，伊於欣
    能公司時，被告自稱姓楊，他沒有負責什麼職務，只有在看
    我們在做什麼事情，但會計和外務在有意無意間透露出來被
    告是老闆，伊都是向會計領薪水，公司開支票也都是由會計
    開，被告任職大約1 個月左右，是會計告訴伊等職員，公司
    負責人要更換，被告要走時伊都不知情，到隔天才知道，勁
    永公司、鴻懿公司、信偉公司、鈕飛公司、技聖公司、晴陽
    星公司、杰科公司、崑碁公司及金邦公司的業務被告沒有經
    手，都是會計叫伊等去接洽的等語，並稱，被告還在職時，
    伊每天都有看到被告，但他都在自己的位置上做自己的事情
    ，伊不知道被告在做什麼，只知道他是老闆，被告沒有指揮
    伊等要怎麼做，伊等職員所做的事情，都是由會計那邊交代
    的，後來換的負責人「甲○○」伊有見過，跟被告不是同一
    個人，偵卷二第33至35頁之照片，伊認得出來「己○○」就
    是被告，「丁○○」就是會計，「丙○○」就是外務，「甲○○」就是更換後的負責人等語，足見被告所辯伊並非欣能
    公司實際負責人，並未運作該公司之業務，且係於89年3 月
    間即已離職等情，並非無據；況被告既已冒用「己○○」之
    姓名為上開偽造文書行為，衡情應無再另行冒用「甲○○」
    姓名為其他犯行之必要。又證人涂紫茵證實自稱「己○○」
    及「甲○○」者並非同一人，「甲○○」是被告離職後之公
    司負責人，被告並非「甲○○」等情，有如上述，顯見公訴
    人所稱冒用「甲○○」之名義申請支票存款帳戶、偽造有價
    證券以詐欺取財之人，應另有他人；又檢察官所提出之欣能
    公司支票影本上「甲○○」之印文均為楷體（見偵卷一第46
    、58、66、77、78、82、86頁），與被告上揭有罪部分，其
    提出於臺北市政府建設局商業管理處申請公司設立登記所附
    之文件上篆體之「甲○○」印文（見偵卷二第24、27、41、
    45、47頁）亦有出入，從而楷體印章若係由他人於被告離職
    後另行起意刻印蓋用，亦其可能，故尚難認有關申請支票帳
    戶及簽發支票詐欺部分，被告亦有犯意之聯絡。又上開被害
    公司告訴代理人之指述，亦未提及被告於其等遭詐騙過程中
    所扮演之角色，是公訴人所舉之證據，尚不足以證明被告對
    於冒用「甲○○」之名義在臺灣土地銀行長安分行申請設立
    帳號338791號之支票存款戶，於取得支票後以甲○○名義偽
    簽支票，並於 89年6月間向勁永公司、鴻懿公司、信偉公司
    、鈕飛公司、技聖公司、晴陽星公司、杰科公司、崑碁公司
    及金邦公司詐欺取財等犯行部分被告尚有參與。此外，復查
    無其他積極證據足認被告確有公訴人所指上述犯行，應認此
    部分不能證明被告犯罪，惟因公訴人認此部分與被告上開論
    罪科刑部分有方法目的牽連之裁判上一罪關係，爰不另為無
    罪之諭知，併予敘明。
九、被告經合法傳喚無正當理由不到庭，爰不待其陳述逕行判決
    。
十、據上論斷，應依刑事訴訟法第369條第1項前段、第364 條、
    第371條、第299條第1項前段，刑法第28條、第56條、第216
    條、第212條、第210條、第214條、第55條後段、第47 條、
    219條、第38條第1項第2款，罰金罰鍰提高標準條例第1條前
    段，判決如主文。
本案經檢察官劉靜婉到庭執行職務。
中    華    民    國    95    年    3     月    23    日
                  刑事第七庭    審判長法  官  陳正雄
                                      法  官  許宗和
                                      法  官  許錦印
以上正本證明與原本無異。
如不服本判決，應於收受送達後十日內向本院提出上訴書狀，其
未敘述上訴之理由者並得於提起上訴後十日內向本院補提理由書
（均須按他造當事人之人數附繕本）。
                                      書記官  楊妙恩
中    華    民    國    95    年    3     月    28    日
附錄本案論罪科刑法條全文：
中華民國刑法第216條：
行使第條至第條之文書者，依偽造、變造文書或登載不實事項或
使登載不實事項之規定處斷。
中華民國刑法第212條：
偽造、變造護照、旅券、免許證、特許證及關於品行、能力服務
或其他相類之證書、介紹書，足以生損害於公眾或他人者，處一
年以下有期徒刑、拘役或三百元以下罰金。
中華民國刑法第210條：
偽造、變造私文書，足以生損害於公眾或他人者，處五年以下有
期徒刑。
中華民國刑法第214條：
明知為不實之事項，而使公務員登載於職務上所掌之公文書，足
以生損害於公眾或他人者，處三年以下有期徒刑、拘役或五百元
以下罰金。
附表一：
┌───┬───────┬──────────┬───┐
│ 編號 │文件名稱      │偽造印文、署押      │備註  │
├───┼───────┼──────────┼───┤
│  1   │偽造之房屋租賃│偽造「己○○」之印文│參見偵│
│      │契約書        │2枚、簽名1枚（偵卷一│卷一第│
│      │              │第39頁「己○○」等字│39頁及│
│      │              │僅係辨識人別之用，非│第40頁│
│      │              │簽名之性質，不予沒收│背面  │
│      │              │，最高法院93年度臺上│      │
│      │              │字第5556號判決參照）│      │
└───┴───────┴──────────┴───┘
附表二：
┌───┬───────┬──────────┬───┐
│ 編號 │文件名稱      │偽造印文、署押      │備註  │
├───┼───────┼──────────┼───┤
│  1   │偽造之欣能公司│偽造「己○○」、「張│位於發│
│      │之設立章程    │白蓉」、「丙○○」、│起人欄│
│      │              │「甲○○」、「鄭智惠│位內，│
│      │              │」、「吳雅玲」、「蔡│見偵卷│
│      │              │仲雯」之印文各1枚   │二第24│
│      │              │                    │頁背面│
├───┼───────┼──────────┼───┤
│  2   │臺北市政府建設│偽造「己○○」之印文│於公文│
│      │局89年1月24日 │2枚                 │上註記│
│      │北市建商二字第│                    │「監察│
│      │89256858號函公│                    │人住址│
│      │文上補充說明  │                    │核與身│
│      │              │                    │分證記│
│      │              │                    │載無誤│
│      │              │                    │。20號│
│      │              │                    │」等字│
│      │              │                    │，見偵│
│      │              │                    │二卷第│
│      │              │                    │25頁正│
│      │              │                    │面    │
├───┼───────┼──────────┼───┤
│  3   │偽造之臺北市政│偽造「己○○」、「張│位於申│
│      │府公司設立登記│白蓉」、「丙○○」、│請人欄│
│      │預查名稱申請表│「甲○○」之印文各1 │位內，│
│      │              │枚                  │見偵二│
│      │              │                    │卷第27│
│      │              │                    │頁正面│
│      │              │                    │      │
├───┼───────┼──────────┼───┤
│  4   │偽造之欣能公司│偽造「己○○」、「張│位於主│
│      │發起人會議議事│白蓉」之印文各1枚   │席簽章│
│      │錄            │                    │、紀錄│
│      │              │                    │簽章欄│
│      │              │                    │位上，│
│      │              │                    │見偵二│
│      │              │                    │卷第30│
│      │              │                    │頁背面│
│      │              │                    │      │
├───┼───────┼──────────┼───┤
│  5   │偽造之欣能公司│偽造「己○○」、「張│位於主│
│      │89年1月19日董 │白蓉」之印文各1枚   │席簽章│
│      │事會議事錄    │                    │、紀錄│
│      │              │                    │簽章欄│
│      │              │                    │位上，│
│      │              │                    │見偵二│
│      │              │                    │卷第31│
│      │              │                    │頁正面│
├───┼───────┼──────────┼───┤
│  6   │偽造之欣能公司│偽造「己○○」之印文│見偵二│
│      │董事監察人名單│1枚                 │卷第32│
│      │              │                    │頁正面│
├───┼───────┼──────────┼───┤
│  7   │偽造之欣能公司│偽造「己○○」之印文│見偵二│
│      │委託會計師辦理│2枚                 │卷第35│
│      │簽證之委託書  │                    │頁背面│
├───┼───────┼──────────┼───┤
│  8   │偽造之欣能公司│偽造「己○○」之印文│見偵二│
│      │資產負債表    │3枚                 │卷第36│
│      │              │                    │頁背面│
└───┴───────┴──────────┴───┘
附表三：
┌───┬───────┬──────────┬───┐
│ 編號 │文件名稱      │偽造印文、署押      │備註  │
├───┼───────┼──────────┼───┤
│  1   │偽造之89年3月 │偽造「甲○○」之印文│見偵二│
│      │7日補正申請書 │簽名各1枚           │卷第41│
│      │（受文者：臺北│                    │頁正面│
│      │市政府建設局）│                    │      │
│      │              │                    │      │
├───┼───────┼──────────┼───┤
│  2   │偽造之己○○辭│偽造「己○○」之印文│見偵二│
│      │職書          │、簽名各1枚         │卷第42│
│      │              │                    │頁正面│
│      │              │                    │      │
├───┼───────┼──────────┼───┤
│  3   │偽造之欣能公司│偽造「己○○」、「何│見偵二│
│      │董事、監察人變│長謀」之印文各2枚、 │卷第45│
│      │更登記申請書  │「丁○○」、「丙○○│頁    │
│      │              │」之印文各1枚       │      │
├───┼───────┼──────────┼───┤
│  4   │偽造之欣能公司│偽造「丁○○」、「孟│位於主│
│      │改選董事、監察│令士」之印文各1枚   │席簽章│
│      │人會議議事錄  │                    │、紀錄│
│      │              │                    │簽章欄│
│      │              │                    │位上，│
│      │              │                    │見偵二│
│      │              │                    │卷第47│
│      │              │                    │頁正面│
│      │              │                    │      │
├───┼───────┼──────────┼───┤
│  5   │偽造之欣能公司│偽造「甲○○」、「孟│位於主│
│      │董事會議事錄  │令士」之印文各1 枚  │席簽章│
│      │              │                    │、紀錄│
│      │              │                    │簽章欄│
│      │              │                    │位上，│
│      │              │                    │見偵二│
│      │              │                    │卷第47│
│      │              │                    │頁背面│
│      │              │                    │      │
│      │              │                    │      │
├───┼───────┼──────────┼───┤
│  6   │偽造之欣能公司│偽造「甲○○」之印文│見偵二│
│      │董事監察人名單│1枚                 │卷第48│
│      │              │                    │頁正面│
│      │              │                    │      │
├───┼───────┼──────────┼───┤
│  7   │偽造之欣能公司│偽造「丙○○」之印文│見偵二│
│      │說明書        │2枚，「丙○○」、「 │卷第53│
│      │              │甲○○」之簽名各1枚 │頁正面│
└───┴───────┴──────────┴───┘
附表四：
變造己○○、丁○○、丙○○、甲○○、鄭智惠、吳雅玲、庚○○國民身分證正本上所貼附之照片各1 張（以上均未扣案）、變
造己○○國民身分證影本1張（已扣案）
附表五：
偽造「丁○○」、「丙○○」、「甲○○」、「鄭智惠」、「吳
雅玲」、「庚○○」印章各1 枚（以上未扣案）、偽造「己○○
」印章1枚（已扣案）


司法院資訊處製作；財團法人民間司法改革基金會備份。
